============================== Nouns ==================================
Noun Gender
м               masculine inanimate
мо              masculine animate
с               neuter inanimate
со              neuter animate
ж               feminine inanimate
жо              feminine animate
мо-жо           masculine/feminine animate
мн.             plurale tantum
мн. неод.       plurale inanimate
мн. одуш.       plurale animate
мн. от          plurale from (lexeme)

Noun Stems
0               Indeclinable (technically not a stem type)
1               Hard paired consonant
2               Soft paired consonant
3               Velars: г, к, х
4               Hushers: ж, ш, щ, ч
5               ц
6               Vowels other than и: а, о у ы, я, е, ё, ю
7               и
8               Feminine soft-sign, such as вещь (technically not a stem type, but a declension class)
*               fleeting vowel
**      °       special stem alternations (ребенок~ребята, имя~имена)

Noun Stress Pattern
                SG      PL
А       a       stem    stem
В       b       end     end
В'      b'      end*    end         * InsSg is stem-stressed: вошь, вши, вшам, во́шью
С       c       stem    end
Д       d       end     stem
Д'      d'      end*    stem        * Fem AccSg is stem-stressed: спина́, спи́ну
Е       e       stem    anomolous   ("anomolous" = NomPl/AccPlInan on stem, all other plural on end)
Ф       f       end     anomolous
Ф'      f'      end*    anomolous   * Fem AccSg is stem-stressed: рука́, ру́ку
Ф''     f''     end*    anomolous   * InsSg is stem stressed (this pattern only occurs in variation with pattern e, e.g. грудь, гру́ди/груди́, гру́дью)

"1" =1= ①      irregular NomPl: M-а́, N-ы
"2" =2= ②      irregular GenPl: M-zero, N-ов, F-ей
"3" =3= ③      и-stems only: LocSg and FemDatSg have possible -е (in addition to the usual -и)
йо      «ё»     indicates alternation of e/ё in stem

<>              e.g. мо < жо 1а > indicates that the noun is Masc Anim, but declines like Fem Anim 1a

-               Plural forms are hypothetical (singulare tantum)
^П2     П2      2nd locative
^Р2     Р2      2nd genitive

{1      §1      пол~ (pg 73)
{2      §2      пол~...~ого (pg 74)
{3      §3      No singular for morphological reasons (pg 74)
{4      §4      Masculine ~ище, in colloquial speech, feminine endings occur (pg 74)
{5      §5      Masculine ~ишко, in colloquial speech, feminine endings occur (pg 74)
{6      §6      ~ина: MascAccSg has substandard -о
{19     §19     Facultative indeclineable
{20     §20     NomSg -о, everything else feminine. Facultative NomSg -a
{21     §21     
{22     §22     
{23     §23     
{24     §24     
{25     §25     
{26     §26     
{27     §27     
{28     §28     Patronymic -ич/-ична. Facultative -ович/-овна
{29     §29     
{30     §30     


@       ∆       Irregular morphology
%       ♢       Set phrases in which morphology differs from the norm

============================== Adjectives ==================================

Adjective Stems
0               Indeclinable (technically not a stem type)
1               Hard paired consonant
2               Soft paired consonant
3               Velars: г, к, х
4               Hushers: ж, ш, щ, ч
5               ц
6               Vowels other than и: а, о у ы, я, е, ё, ю
7               и
8               Feminine soft-sign, such as вещь (technically not a stem type, but a declension class)
*               fleeting vowel

Adjective Stress (two symbols given, long-form/short-form; if only 1 symbol, then both are the same)
Long-form
А       a       stem
В       b       end
Short-form
                M       N       F       Pl
А       a       stem    stem    stem    stem
А'      a'      stem    stem    both    stem
В       b       end*    end     end     end     * in M, stress is on last syllable of stem
В'      b'      end*    end     end     both    * in M, stress is on last syllable of stem
С       c       stem    stem    end     stem
С'      c'      stem    stem    end     both
С''     c''     stem    both    end     both

The following two symbols are only used for adjectives in ~нный/~нний
"1"  1  ①      final н is dropped for MSg short-form
"2"  2  ②      final н is dropped for all short-forms

йо      «ё»     indicates alternation of e/ё in stem

-       -       M short-form is hypothetical (pg 68)
!   s   ×       Short-forms are problematic (pg 68)
?       ⊠       M short-form is hypothetical, other short-forms are problematic (pg 68)
А       ~       No comparative form (pg 68)

{7      §7      short-forms avoided because they would be identical to short forms of related participles (pg 75)
{8      §8      index in these entries refers only to the headword, not to the (identical) participle
{9      §9      index in these entries refers only to the headword, not to the (identical) participle
{10     §10     short-forms avoided because they match past tense of related verbs
{11     §11     -оньк/-еньк short-forms are virtually never used (redundant: already marked by !)
{12     §12     Pronouns in не- ни- кое- кой- друг друга: PREPOSITIONS are interposed

@       ∆       Irregular morphology
%       ♢       Set phrases in which morphology differs from the norm

============================== Verbs ==================================

Aspect
св              perfective
нсв             imperfective
св-нсв          biaspectual

Transitivity
нп              non-reflexive that is intransitive in all its meanings, or governs genitive
                transitive verbs are not marked

безл.           impersonal in all its meanings
многокр.        iterative

Verb Stems (2nd conjugation is codes 4 and 5; all other stems are 1st conjugation)
1               ать, ять, еть
2               овать, евать
3               нуть
4               ить (2nd conj)
5               ать, ять, еть (2nd conj)
6               ать, ять (скажу, etc.)
7               зти, зть, сти, сть
8               чь
9               ереть
10              оть
11              ить (бить, вить, лить, пить, шить)
12              ыть, уть, ить
13              авать
14              ать/ять (занять, взять, etc.)
15              ть>ну (стать)
16              ть>ву (жить)
*               fleeting vowel (о) at the end of the prefix, etc.
**      °       special (non)alternations in stem (засохнуть, сосать)
***     °*      both fleeting vowel and special alternation

Verb Stress
Non-past
А       a       stem
В       b       end 
С       c       shifting (пишу́, пи́шешь, пи́шет, пи́шем, пи́шете, пи́шут)
Past
                M       N       F       Pl
А       a       stem    stem    stem    stem
В       b       end*    end     end     end     * in M, stress is on last syllable of stem
С       c       stem    stem    end     stem
С''     c''     both*   both    end     both    Mix of B and C

"1"  1  ①      stress in past tense and short-form ppl one syllable to left (except Fem)
"2"  2  ②      Command form: ь/й instead of и
"3"  3  ③      Command form: и instead of ь in singular
"4"  4  ④      Present active participle: stress one syllable to the left
"5"  5  ⑤      In 3**, -ну- is kept in the masc past tense
"6"  6  ⑥      In 3**, -ну- is kept in past active participle and past verbal adverb
"7"  7  ⑦      In past passive participle, stress is immediately before нный (=ённый)
"8"  8  ⑧      In past passive participle, stress is 3 syllables from the end (=´-енный)
"9"  9  ⑨      Pf verbs: Past gerund in -я/a

йо      «ё»     indicates alternation of e/ё in stem
о       «о»     indicates alternation of е/о in stem (only in verbs in -цевать)


!   s   ×       Past passive participle is problematic (pg 136)
?       ⊠       Past passive participle is absent (pg 136)

@       ∆       Irregular morphology
%       ♢       Set phrases in which morphology differs from the norm
()      ◍       Shows aspectual partner

{13     §13     Vascillate between class 1 and class 6
                    - Pres/Fut and Pres Pppl from class 6 (class 1 is substandard)
{14     §14     Vascillate between class 1 and class 6
                    - Imper and VAdv from class 1 (class 6 is archaic)
                    - Pres/Fut and Pres Pppl from both, but significant preference is given to the form listed first in the dictionary
{15     §15     стели́ть and derivatives (see pg 141)
{16     §16     мучи́ть, ме́рить and their derivatives (see pg 142)
{17     §17     14-ять, defective paradigms (see pg 142)
                    - внять is unique within code
                    - forms listed in entry are not literary/high register
{18     §18     Imperative (Perf) does not follow usual tendencies regarding politeness (one-time action, when speaker is interested only in the result, Perf is more polite). For these verbs, the imperfective is polite.

=================================
Verbal formation (and exceptions)
=================================

ЛИЧНЫЕ ФОРМЫ
Present tense 
    stem: 1st all the same, or for чь verbs 1sg=3pl and all the rest are mutated
Past tense 
    stem: same as infinitive
        -Exceptions
        3**: lose ну
        7 and 8: stem from 1sg (if 1sg ends in д/т, then it is dropped)
        9: ереть loses e
Impf Fut: add буду, etc.
Imperative
    stem: 3pl
        -Exceptions
        13: infinitive stem давая
    stress: 1sg
    ending:
        Vowel: й
            -Exceptions
            4a-вы́ has и
            4b, 4c have и́
        Consonant:
            1 consonant: 
                end/shifting have и́
                stem has ь
                    -Exceptions
                    2 consonants (or щ or CьC) has и
                    вы́ has и
        Exceptions
            11: бить/бью has бей
    1st person imperative: only perfectives and идти, ехать, бежать, лететь, плыть, лезть, ползти
        = 1pl (+те)
Subjunctive = past plus бы
Passive reflexives: from Impf transitive verbs (and only from them)
    Formed the same +ся
        -Exceptions
            /c > /c''
    Every form above, except imperatives
        -1st and 2nd person extremely rare
    
НЕЛИЧНЫЕ ФОРМЫ
Present Active Participle
    Imperfective only
    = 3pl т > щий (п 4а; no short forms)
    Stress:
        1st conj: 3sg; 2nd conj: 1sg
Present Verbal Adverb
    Imperfective only, but not 3, 8, 9, 11, 14, 15
    3pl + я (spelling rule after hushers)
        Exceptions: 13 stem comes from infinitive
    Stress: 1sg
Past Active Participle
    Both aspects
    = (в)ший (п 4а; no short forms) (в is dropped after consonant stems)
    Stem: infinitive
        Exceptions: 7 т/д
    Stress: Masc past tense
        Exceptions: code 1 (except class 9), stress is same as infinitive
Past Verbal Adverb
    Both aspects (Impf is rare, but is seen with negation; usually replaced by PresAct Participle)
    (в)/ши or (в)шись
    Exceptions:
        Class 9 Perf has both ерши and ерев
        Code 9
Present Passive Participle
    Impf only, but only the following groups
        -Vем (not ём), i.e. 1a, 2a, 6a-ять, 12a.
        -Classes 4, 13 (high/archaic register)
        -Certain verbs of classes 5, 6-ать, 6**, 7. (rare)
    = 1pl + ый (but ём > о́м) (п 1а; WITH short forms)
        -Exceptions: 13 from infinitive даваемый
    Stress:
        1st conj: 1pl
        2nd conj: 1sg
Past Passive Participle
    Transitive Perf verbs
    Transitive Impf verbs w/o aspectual counterpart (rare)
    ать/ять (except class 14): +нный
        stress:
            -default same as infinitive
            -multi-syllabic stems stressed on last: stress moves left 1
    4 and 5-еть: енный/ённый
        stem: 1sg
        stress: 
            4: 3sg
            5: -default same as infinitive 
               -multi-syllabic stems stressed on last: stress moves left 1
                    -only одолеть, преодолеть и глаголы на -печатлеть
    7 and 8: 3sg + енный/ённый
        Stress same as Fem Past (counting from left)
    3, 3**, 10: Infinitive + тый (п 1а, but Pres/Fut shifting stress: п 1a/c)
        stress:
            -default same as infinitive 
            -multi-syllabic stems stressed on last: stress moves left 1
    9, 11, 12, 14, 15, 16: MascPast (drop л)+тый (п 1а, but Pres/Fut shifting stress: п 1a/c)
        stress same as MascPast
Passive reflexives: from Impf transitive verbs (and only from them)
    infinitive
    past "active"
    present "active"
    -щийся = -мый (semantically)

========================================================================
Compiled verbal exceptions (other than those explicitly encoded in the morphological index)
========================================================================
1
    1а has present passive
2
    2а has present passive
3
    3** lose ну in past
    no pres verbal adv
4
    Imperatives of 4a-вы́ has и
    Imperatives of 4b and 4c have и́
    4 has present passive (high register)
5
    some verbs have present passive
6
    some 6a-ать verbs have present passives
    6а-ять has present passive
    some 6** verbs have present passive
7
    past stem from 1sg (if 1sg ends in д/т, then it is dropped)
    past active participle with д/т
    some 7 verbs have present passive
8
    past stem from 1sg
    no pres verbal adv
9
    past stem loses е
    no pres verbal adv
    past active participle stress with code 1
    past verbal adverb has both ерши and ерев
10
11
    Imperative бей
    no pres verbal adv
12
    12а has present passive
13
    Imperative from infinitive stem
    pres verbal adv stem from infinitive
    has present passive (high register), stem from infinitive
14
    no pres verbal adv
    past passive not in нный, but тый
15
    no pres verbal adv
16